【裁判字號】    99,交聲,144
【裁判日期】    990129
【裁判案由】    聲明異議
【裁判全文】
臺灣彰化地方法院交通事件裁定         99年度交聲字第144號
原處分機關  交通部公路總局臺中區監理所彰化監理站
即移送機關
異  議  人  甲○○
即受處分人
上列異議人因違反道路交通管理處罰條例案件，對於交通部公路
總局臺中區監理所彰化監理站民國99年1 月11日所為之處分（原
處分案號：彰監四字第裁64—IA0000000 號），聲明異議，本院
裁定如下：
    主  文
異議駁回。
    理  由
一、原處分意旨略以：本件異議人即受處分人甲○○所有之車牌
    號碼2139－HX號自小客車，於民國98年12月7 日下午3 時27
    分許，行經台61線南下方向168.8 公里處，因「汽車行駛快
    速公路速度超過規定最高速限」之違規事實，為彰化縣警察
    局交通警察隊員警以其有違反道路交通管理處罰條例第33條
    第1 項第1 款之行為，以彰縣警交字第IA0000000 號違反道
    路交通事件逕行舉發，並於99年1 月11日以彰監四字第裁64
    －IA0000000 號裁決書，裁處罰鍰新臺幣（下同）3000元，
    及依同條例第63條第1 項記違規點數1 點，於法應無不合等
    語。
二、異議意旨略以：異議人所有之上開自小客車確有於上揭時間
    ，超速行駛於上開地點，但係因異議人剛從醫院出院急於返
    家處理傷口，又異議人家庭經濟狀況不佳，為領取政府補助
    之低收入戶，尚有2 名年幼子女需扶養，實無力繳納罰鍰，
    爰依法聲明異議，請求撤銷原處分云云。
三、按汽車行駛於高速公路、快速公路或設站管制之道路，不遵
    使用限制、禁止、行車管制及管理事項之管制規則而有行車
    速度超過規定之最高速限，處汽車駕駛人3000元以上6000元
    以下罰鍰，並記違規點數1 點，道路交通管理處罰條例第33
    條第1 項第1 款、第63條第1 項第1 款分別定有明文。
四、經查，上開異議人所有之車牌號碼2139－HX號自小客車，於
    98年12月7 日下午3 時27分許，行經台61線快速公路南下方
    向168.8 公里處，因「汽車行駛快速公路速度超過規定最高
    速限」之違規事實，為彰化縣警察局交通警察隊員警以其有
    違反道路交通管理處罰條例第33條第1 項第1 款之行為，以
    彰縣警交字第IA0000000 號違反道路交通事件逕行舉發，並
    於99年1 月11日以彰監四字第裁64－IA0000000 號裁決書裁
    處等情，此有上開舉發違反道路交通管理事件通知單及交通
    部公路總局臺中區監理所彰化監理站違反道路交通管理事件
    裁決書各1 紙在卷可稽，復為異議人所不爭執，上開違規事
    實，洵堪認定。異議人雖以前揭情詞置辯，然依道路交通管
    理處罰條例第33條第1 項、違反道路交通管理事件統一裁罰
    基準及處理細則等規定，原舉發機關及原處分機關對於該等
    違規行為，僅能就駕駛人（或所有人）、違規情節（駕駛人
    行車速度超過最高速限是否逾20公里以上者）、是否於期限
    內繳納罰鍰或到案聽候裁決，依法裁處新臺幣3 千元以上6
    千元以下之罰鍰，此外，別無裁量空間可資斟酌違規人之經
    濟狀況，而予以免罰，況異議人違規超速行駛之行為係對公
    眾行車安全之漠視，危及其他用路人之生命、財產，自尚難
    以前開理由，遽為卸免行政罰鍰之依據，其理至明。
五、綜上所述，本件異議人於上揭時、地之違規行為事證明確，
    原處分機關依道路交通管理處罰條例第33條第1 項第1 款、
    第63條第1 項第1 款，裁處異議人罰鍰3000元，並記違規點
    數1 點，核無違誤，本件聲明異議人之異議為無理由，應予
    駁回。
據上論斷，應依道路交通案件處理辦法第19條，裁定如主文。
中    華    民    國    99    年    1     月    29    日
                  交通法庭            法  官  胡宜如
以上正本證明與原本無異。
如不服本裁定，應於裁定送達後五日內向本院提出抗告狀(須附
繕本 )。
中    華    民    國    99    年    1     月    29    日
                                      書記官  林淑文

司法院資訊處製作；財團法人民間司法改革基金會備份。
